臺灣臺中地方法院刑事判決　　　　　　　94年度訴字第1273號
公　訴　人　臺灣臺中地方法院檢察署檢察官
被　　　告　乙○○
上列被告因違反毒品危害防制條例案件，經檢察官提起公訴（九
十四年度毒偵字第八號），暨移送併辦（九十四年度毒偵字第一
九六五號），被告就被訴事實為有罪之陳述，經本院合議庭裁定
由受命法官獨任進行簡式審判程序，本院判決如下：
    主  文
乙○○連續施用第一級毒品，累犯，處有期徒刑拾月，第一級毒
品海洛因壹包（淨重：零點零壹公克）沒收銷燬之，注射針筒壹
支、塑膠鏟子貳支均沒收；又連續施用第二級毒品，累犯，處有
期徒刑伍月。應執行有期徒刑壹年壹月，第一級毒品海洛因壹包
（淨重：零點零壹公克）沒收銷燬之，注射針筒壹支、塑膠鏟子
貳支均沒收。
    事  實
一、乙○○前因非法販賣及吸用化學合成麻醉藥品而違反麻醉藥
    品管理條例案件，經臺灣桃園地方法院各判處有期徒刑五年
    二月及七月，應執行有期徒刑五年六月，復經臺灣高等法院
    駁回上訴確定，於民國八十八年二月一日經假釋交付保護管
    束，嗣經撤銷假釋，甫於九十年十一月十八日縮短刑期滿執
    行完畢。又曾因施用毒品案件，經送觀察勒戒後，認有繼續
    施用傾向，經本院依臺灣臺中地方法院檢察署檢察官之聲請
    ，以八十八年度毒聲字第二０００號裁定令入戒治處所施以
    強制戒治，於八十九年三月二十五日執行完畢。詎仍不知戒
    絕，於強制戒治執行完畢後五年內，竟基於施用第一級毒品
    之概括犯意，自九十三年十二月七日某時許起至九十四年三
    月二十六日某時許止，連續在臺中市○○區○○路二一六號
    住處，以將海洛因放入針筒內注射之方式，施用第一級毒品
    海洛因多次，施用頻率約五、六天一次。另基於施用第二級
    毒品之概括犯意，自九十三年十二月十四日晚上某時許起至
    九十四年三月二十五或二十六日某時許止，連續在臺中市○
    ○區○○路二一六號住處，以將甲基安非他命放在自製的甲
    基安非他命吸食器內或放在鋁箔紙上點火燒烤之方式，施用
    第二級毒品甲基安非他命多次，施用頻率約一週一次。嗣先
    於九十三年十二月十六日十三時五十分許，在臺中市○村路
    ○○○○街口為警查獲，並扣得乙○○所有之第一級毒品海
    洛因一包（淨重：○點○一公克）；復於九十四年三月二十
    八日十九時三十五分許，在臺中市○○區○○路二一六號為
    警查獲，並扣得乙○○所有供施用第一級毒品所用之注射針
    筒一支、塑膠鏟子二支。
二、案經臺中市警察局第一分局報告臺灣臺中地方法院檢察署檢
    察官偵查起訴及臺中市警察局第五分局報告臺灣臺中地方法
    院檢察署檢察官併案審理。
    理  由
一、前揭事實，業據被告乙○○於本院審理時坦承不諱，且被告
    為警查獲後，經採集其尿液送驗結果係呈嗎啡及甲基安非他
    命陽性反應，有詮昕科技股份有限公司濫用藥物尿液檢驗報
    告及中山醫學大學附設醫院藥物濫用檢測中心檢驗報告各一
    份在卷可稽（九十四年度毒偵字第八號卷第三十六頁、九十
    四年度毒偵字第一九六五號卷第四八頁）在卷可稽，又扣案
    之白色粉末一包（淨重：○點○一公克）經送法務部調查局
    鑑驗之結果，含有第一級毒品海洛因之成分，此亦有法務部
    調查局九十四年一月三十一日調科壹字第一二００一五一九
    ０號鑑定通知書一紙（九十四年度毒偵字第八號卷第四一之
    一頁）在卷可稽，復有扣案之注射針筒一支、塑膠鏟子二支
    為證，足認被告自白與事實相符。本案事證明確，被告犯行
    堪以認定。
二、被告曾因施用毒品案件，經送觀察勒戒後，認有繼續施用傾
    向，本院依臺灣臺中地方法院檢察署檢察官之聲請，以八十
    八年度毒聲字第二○○○號裁定再令入戒治處所施以強制戒
    治，於八十九年三月二十五日執行完畢等情，此有臺灣臺中
    地方法院檢察署刑案資料查註紀錄表、全國施用毒品案件紀
    錄表及臺灣高等法院被告全國前案紀錄表在卷可稽，被告於
    強制戒治執行完畢後五年內，再犯本案施用毒品之犯行，依
    毒品危害防制條例第二十三條第二項之規定，自應依法論科
    。
三、核被告所為，係犯毒品危害防制條例第十條第一項、第二項
    之施用第一級、第二級毒品罪。其於施用第一級毒品前後持
    有第一級毒品、施用第二級毒品前持有第二級毒品之低度行
    為，均為施用之高度行為所吸收，不另論罪。被告分別先後
    多次施用第一級毒品海洛因、第二級毒品甲基安非他命犯行
    ，時間緊接，犯罪構成要件相同，各顯係基於概括犯意為之
    ，均應依連續犯之規定論以一罪，並加重其刑。又被告所犯
    上開二罪，犯意各別，罪名不同，應予分論併罰。被告前因
    非法販賣及吸用化學合成麻醉藥品而違反麻醉藥品管理條例
    案件，經臺灣桃園地方法院各判處有期徒刑五年二月及七月
    ，應執行有期徒刑五年六月，復經臺灣高等法院駁回上訴確
    定，甫於九十年十一月十八日縮刑期滿執行完畢等情，有臺
    灣臺中地方法院檢察署刑案資料查註紀錄表，臺灣高等法院
    被告全國前案紀錄表在卷可參，其於有期徒刑執行完畢後，
    五年以內再犯本件有期徒刑以上之二罪，均為累犯，各應依
    刑法第四十七條之規定遞加重其刑。公訴人雖僅就被告於九
    十三年十二月七日某時許及九十三年十二月十五日某時許施
    用第一級毒品海洛因二次及九十三年十二月十六日前九十六
    小時內某時許施用第二級毒品甲基安非他命之犯行提起公訴
    ，惟被告其餘施用海洛因、甲基安非他命之犯行（含九十四
    年度毒偵字第一九六五號移送併辦部分）與業據起訴經判決
    有罪部分有連續犯之裁判上之一罪關係，為起訴效力所及，
    本院自得併予審理。爰審酌被告曾經觀察、勒戒、強制戒治
    後，猶施用毒品不輟，而施用毒品除戕害自身健康外，併對
    社會秩序產生不良影響，及其施用之期間與次數，暨犯罪後
    坦承罪行，態度良好等一切情狀，分別量處如主文所示之刑
    ，並合併定其應執行之刑。扣案之第一級毒品海洛因一包（
    淨重：○點○一公克）為毒品，應依毒品危害防制條例第十
    八條第一項前段之規定，宣告沒收銷燬之。另注射針筒一支
    、塑膠鏟子二支均為被告所有，供犯本案施用毒品所用之物
    ，業據被告供承在卷，均依刑法第三十八條第一項第二款之
    規定，宣告沒收。
據上論斷，應依刑事訴訟法第二百七十三條之一第一項、第二百
九十九條第一項前段，毒品危害防制條例第十條第一項、第二項
、第十八條第一項前段，刑法第十一條、第五十六條、第四十七
條、第五十一第五款、第三十八條第一項第二款，判決如主文。
本案經檢察官甲○○到庭執行職務。
中　　華　　民　　國　　94　　年　　8 　　月　　4 　　日
                      刑事第十四庭  法  官  劉  逸  成
上正本證明與原本無異。
如不服本判決，應於送達後十日內向本院提出上訴狀（須附繕本
），上訴於臺灣高等法院臺中分院。
                                    書記官  謝  惠  雯
中　　華　　民 　國　　 94　　年    8     月　  4     日
附錄論罪科刑法條
毒品危害防制條例第十條
施用第一級毒品者，處六月以上五年以下有期徒刑。
施用第二級毒品者，處三年以下有期徒刑。
